臺灣高等法院高雄分院刑事判決　　　110年度交上易字第119號
上　訴　人
即　被　告　葉美麗


上列上訴人因公共危險案件，不服臺灣屏東地方法院110 年度交
易字第145 號，中華民國110 年8 月20日第一審判決（起訴案號
：臺灣屏東地方檢察署110 年度偵字第1910號），提起上訴，本
院判決如下：
    主  文
上訴駁回。
    犯罪事實
一、葉美麗明知服用酒類將影響駕駛動力交通工具之安全，於民
    國110 年1 月1 日10、11時許，在其位於屏東縣○○鎮○○
    路00巷00號住處內飲用含酒精成分之藥酒後，其血液中所含
    酒精濃度已達百分之0.05以上之程度，猶基於不能安全駕駛
    動力交通工具之犯意，於同日16時20分前之某時許，騎乘車
    牌號碼000-0000號普通重型機車上路。嗣於同日16時20分許
    ，其騎乘上開機車行經屏東縣恆春鎮恆南路與湖內路之交岔
    路口時，不慎自摔倒地，警方據報前往現場處理時，發現葉
    美麗已送至南門醫療社團法人南門醫院（下稱南門醫院）救
    治，警方並委請南門醫院對葉美麗作抽血檢驗，測得其血液
    中酒精濃度為242mg/dl（換算成百分比濃度為百分之0.242
    〈即：242mg/dl÷1,000 ＝0.242 % 〉），而悉上情。
二、案經屏東縣政府警察局恆春分局報告臺灣屏東地方檢察署檢
    察官偵查起訴。
    理  由
一、按簡式審判程序之證據調查，不受第159 條第1 項、第161
    條之2 、第161 條之3 、第163 條之1 及第164 條至第170
    條規定之限制，刑事訴訟法第273 條之2 定有明文。本件係
    適用簡式審程序之案件，爰不記載說明各項證據之證據能力
    部分。
二、認定犯罪事實所憑之證據及理由：  
  ㈠上開犯罪事實，業據上訴人即被告葉美麗（下稱被告）於偵
    查、原審及本院審理時坦承不諱，並有屏東縣○○○○○○
    ○○○○○○○○○○○○○○○○○○○○○○○○○○
    ○○○○路○○○○○○0 ○號查詢機車車籍資料、南門醫
    院乙種診斷書、屏東縣政府警察局舉發違反道路交通管理事
    件通知單影本、道路交通事故現場圖、道路交通事故調查報
    告表㈠、㈡及道路交通事故照片等件在卷可稽（見警卷第5
    、17、31、37-55 頁）。被告上開任意性之自白核與事實相
    符，自得作為本件論科之依據。
  ㈡綜上，本案事證明確，被告上開因不能安全駕駛之公共危險
    犯行，洵堪認定。
三、論罪科刑：
  ㈠核被告所為，係犯刑法第185 條之3 第1 項第1 款之不能安
    全駕駛動力交通工具罪。
  ㈡被告前曾因不能安全駕駛之公共危險案件，經原審以108 年
    度交簡字第2162號判處有期徒刑6 月確定，並於109 年7 月
    31日易科罰金執行完畢，有臺灣高等法院被告前案紀錄表1
    份在卷可按，其受徒刑之執行完畢後，5 年內故意再犯本件
    有期徒刑以上之罪，為累犯。考量被告前曾因多次不能安全
    駕駛之公共危險案件，經法院判決有罪確定，最後1 次於執
    行完畢後未及半年，又再犯本件罪質相同之罪，顯見其惡性
    較重，刑罰適應力薄弱，參酌司法院大法官會議釋字第775
    號解釋意旨，爰依刑法第47條第1 項累犯之規定，加重其刑
    。
四、上訴駁回之理由：
  ㈠原審認被告犯不能安全駕駛之公共危險之罪證明確，因而依
    刑法第185 條之3 第1 項第1 款、第47條第1 項，刑法施行
    法第1 條之1 第1 項等規定，並審酌被告之普通重型機車駕
    駛執照業因「酒駕吊銷」而遭註銷，其迄未再合法考領等情
    ，有公路監理電子閘門- 證號查詢機車駕駛人資料1 份在卷
    可參（見警卷第29頁），是其依法本為禁止騎乘普通重型機
    車之人，竟無視於此，而於飲酒後騎車上路，此舉已對於公
    共交通安全造成嚴重之潛在威脅，況其又因酒後反應力及控
    制力下降而自摔肇事，是其犯行確已生相當之實害結果，且
    本次已係被告第5 次違犯酒後駕車之公共危險犯行（前揭構
    成累犯部分不予重覆評價），有前揭被告前案紀錄表在卷足
    憑，顯見其不思悔改，所為誠應嚴責；惟念被告坦承犯行之
    犯後態度，兼衡其領有輕度身心障礙證明、重大傷病免自行
    部分負擔證明卡、自陳學歷為高中肄業、現無業、已婚、無
    子女之家庭生活狀況等其他一切情狀，量處有期徒刑8 月。
    。
  ㈡核其認事用法均無違誤，量刑亦尚妥適，應予維持。被告以
    伊雖有結婚，惟目前獨居，長期患有憂鬱症，年節因心情不
    好才喝酒，請求從輕量刑云云。惟原審已審酌被告之素行、
    所造成之危害、犯罪後之態度及其智識程度暨身心健康、家
    庭、經濟狀況等刑法第57條所列各款情形綜合判斷而量刑，
    經查並無違反法定刑而違法，或畸重畸輕而違反比例原則、
    平等原則等不當情形；本院復衡酌被告曾犯同罪質之公共危
    險罪經法院判處應執行有期徒刑7 月確定，其最後1 次所犯
    公共危險之罪則經量處有期徒刑6 月確定，有前揭被告前案
    紀錄表可按等情。被告仍執前詞，指摘原判決量刑過重而不
    當，提起上訴，難認有理由，應予駁回。
五、據上論斷，應依刑事訴訟法第368 條，判決如主文。
本案經檢察官李仲仁提起公訴，檢察官郭振昌到庭執行職務。
中    華    民    國  110     年    10    月    28    日
                  刑事第九庭    審判長法  官  莊崑山
                                      法  官  鄭詠仁
                                      法  官  陳明富
以上正本證明與原本無異。
不得上訴。
中    華    民    國  110     年    10    月    28    日
                                      書記官  唐奇燕
附錄本案論罪科刑法條：
刑法第185條之3第1項第1款：
駕駛動力交通工具而有下列情形之一者，處2 年以下有期徒刑，
得併科20萬元以下罰金：
一、吐氣所含酒精濃度達每公升零點二五毫克或血液中酒精濃度
    達百分之零點零五以上。